【裁判字號】    92,簡上,58
【裁判日期】    920731
【裁判案由】    違反野生動物保育法
【裁判全文】
台灣新竹地方法院刑事判決                         九十二年度簡上字第五八號
    上訴人即  丙○○
    被    告
    選    任  林思銘律師
    辯護人    劉雅萍律師
右列上訴人因違反野生動物保育法案件，不服本院竹東簡易庭中華民國九十二年五月
二十九日九十二年度竹東簡字第六一號簡易判決（聲請簡易判決處刑書案號：九十二
年度偵字第一七０一號）提起上訴，本院第二審判決如左：
        主  文
上訴駁回。
丙○○緩刑參年。
        事實及理由
一、本案經本院合議庭審理結果，認本院第一審判決上訴人丙○○違反保育類野生動
    物，非經主管機關之同意，不得買賣之規定，而買賣保育類野生動物，處有期徒
    刑陸月，如易科罰金以參佰元折算壹日。扣案之乙○○參隻，甲○○○拾壹隻均
    沒收。在認事用法及量刑核無不當，應予維持。且所載之事實、證據及理由與本
    院認定者均為相同，茲引用之（如附件）。
二、次查本院第一審判決依據卷內證據資料載示，及上訴人丙○○於警訊及偵查中已
    自承：以寵物買賣為業已有三年之久，暨又供述其將乙○○，甲○○○等保育類
    野生動物均放置於住處四樓準備賣出，且未將之置放於住處隔壁一樓寵物店內供
    客人選購等情，因而認定上訴人係明知上揭龜類係保育類野生動物，為免遭取締
    乃將之匿置於住處四樓，其所辯伊不知購入上開龜類為保育類野生動物云云，不
    足採信，已於原判決理由內詳加論述，並說明憑以認定之依據，於法核無不合。
    參諸上訴人於九十二年七月二十二日於本院審理時亦供認：「（對你於偵訊時所
    言有何意見？）我當時確實有準備要賣，但尚未賣出。：：」，「（寵物店是你
    開的，或是你父親留下來的？）：：我父親八十一年過世，已經十幾年了，寵物
    店開三年，是我開的。」等語屬實以觀，其應對上開龜類係保育類野生動物知之
    甚稔灼然至明，了無疑義。執此，在在可證上訴人上訴意旨泛以辨別保育類野生
    動物之事，應屬專業範疇，其僅一時不察誤觸法網，非有故意，乃執指原判決違
    失不當云云，殊非有據，為無理由，應予駁回。
三、末查上訴人前未曾受有期徒刑以上刑之宣告，此有台灣高等法院被告全國前案紀
    錄表在卷可稽。其僅一時貪婪思慮欠周，偶犯刑章，所犯情節又屬非重，犯後態
    度良好，況仍須負擔家計，復有庭呈卷附之戶籍謄本資料可考，相信經此教訓後
    上訴人應能知所警愓，理無再犯之虞，其上訴求請為緩刑之諭知，殊非全然無據
    。本院合議庭認以對上訴人第一審判決所宣告有期徒刑陸月之刑暫不執行為適當
    ，爰併予宣告緩刑參年，用勵自新。
據上論結，應依刑事訴訟法第四百五十五條之一第項、第三項，第三百六十八條，刑
法第七十四條第一款，判決如主文。
本案經檢察官許麗美到庭執行職務。
中    華    民    國        九十二        年     七     月    三十一    日
                                台灣新竹地方法院刑事第三庭
                                    審判長法官  吳  昭  瑩
                                          法官  陳  健  順
                                          法官  楊  麗  文
原正本證明與原本無異。
本件不得上訴。
                                        書記官  張  倩  影
中    華    民    國        九十二        年     七     月    三十一    日
野生動物保育法第四十條
有下列情形之一，處六月以上五年以下有期徒刑，得併科新台幣三十萬元
以上一百五十萬以下罰金：
一  違反第二十四條第一項規定，未經中央主管機關同意，輸入或輸出保
    育類野生動物之活體或其產製品者。
二  違反第三十五條第一項規定，未經主管機關同意買賣或意圖販賣而陳
    列、展示保育類野生動物或瀕臨絕種及珍貴稀有野生動物產製品者。
以犯前項之罪為常業者，處一年以上七年以下有期徒刑，得併科新台幣五
十萬元以上二百五十萬元以下罰金。


司法院資訊處製作；財團法人民間司法改革基金會備份。
